【裁判字號】    89,易,2384
【裁判日期】    890713
【裁判案由】    違反著作權法
【裁判全文】
臺灣高雄地方法院刑事判決                        八十九年度易字第二三八四號
    公  訴  人  臺灣高雄地方法院檢察署檢察官
    被      告  乙○○
右列被告因違反著作權法案件，經檢察官提起公訴（八十九年度偵字第九八七五號）
，本院判決如左：
    主  文
乙○○以明知為侵害著作權之物，意圖營利而交付之方法侵害他人之著作權為常業，
處有期徒刑壹年貳月。緩刑貳年。扣案如附表一、二所示之盜版雷射唱片壹佰壹拾玖
片、錄音帶貳拾玖捲，均沒收。
    事  實
一、乙○○明知如附表一、二所示之雷射唱片、錄音帶，係姓名年籍不詳綽號「陳仔
    」之成年男子，未經如附表一、二所示錄音著作財產權人之同意，而擅自重製之
    侵害著作權之物，竟意圖營利，於八十九年四月中旬某日，以每片雷射唱片新台
    幣（下同）六十元、每捲錄音帶三十元之價格販入後，隨即在高雄市光華夜市、
    高雄市前鎮區○○○街四五四巷口高鳳夜市等地，以每片音樂光碟片一百五十元
    、每捲錄音帶一百元之價格，販賣予不特定之人，賴以維生，並以之為業。嗣於
    八十九年四月三十日晚上十時十分許，在高雄市前鎮區○○○街四五四巷口前，
    為警當場查獲，並扣得乙○○所有供犯賣所用如附表一、二所示之盜版雷射唱片
    共計一百十九片、盜版錄音帶二十九捲等物。
二、案經滾石國際音樂股份有限公司、上華國際企業股份有限公司、福茂唱片音樂股
    份有限公司、科藝百代股份有限公司、博德曼股份有限公司、豐華唱片股份有限
    公司、新力哥倫比亞音樂股份有限公司、香港商環球國際音樂有限公司台灣分公
    司、華納國際音樂股份有限公司、魔岩唱片股份有限公司及艾迴股份有限公司訴
    由高雄市政府警察局前鎮分局報告台灣高雄地方法院檢察署檢察官偵查起訴。
    理  由
一、訊據被告乙○○固坦承於右揭時、地，販賣前揭盜版雷射唱片及錄音帶予不特定
    人，並賴以維生之事實，惟矢口否認有何違反著作權法之犯行，辯稱：「陳仔」
    出售予伊時，並未告知上開雷射唱片及錄音帶為盜版品，故伊不知所販賣者為盜
    版品云云，然查：右揭犯罪事實，業據告訴代理人王世賢、甲○○於警訊及本院
    審理時指述甚詳，又扣案之盜版雷射唱片及錄音帶，被告係以每片雷射唱片六十
    、每捲錄音帶三十元之價格販入，再以每片雷射唱片一百五十元、每捲錄音帶一
    百元之價格出售，此業據被告供承在卷，顯與市面上合法之相同雷射唱片每片約
    三百五十元、合法之相同錄音帶每捲約二百元之價格相去甚遠，參以被告係向姓
    名年籍不詳綽號「陳仔」之人購買，而非循正常管道向合法之唱片公司及代理廠
    商購買，是其諉稱不知所販賣者為盜版品云云，孰能置信，此外，復有被侵害錄
    音著作之音樂錄音帶外標數紙在卷可稽，及如附表一、二所示雷射唱片一百十九
    片及錄音帶二十九捲等物扣案可佐，是被告上開所辯，顯係飾卸之詞，不足採信
    。本件事證明確，被告之犯行洵堪認定。
二、核被告明知為侵害著作權之物，仍予以販賣並賴以營生之所為，係犯著作權法第
    九十四條，以犯第九十三條第三款違反第八十七條第二款明知為侵害著作權之物
    意圖營利而交付為常業罪。又按被告自承伊販賣盜版雷射唱片及錄音帶時，別無
    其他工作，且每日可賺取五、六百元，並賴此以維持生計等情，再佐以查扣之盜
    版雷射唱片高達一百十九片，錄音帶則有二十九捲，堪認被告係恃販賣盜版雷射
    唱片、錄音帶為生無訛，是公訴人認被告應依著作權法第八十七條第二款、第九
    十三條第三款規定論處，容有未洽，惟起訴之基本社會事實相同，爰依刑事訴訟
    法第三百條規定，變更起訴法條，予以審理。又被告意圖營利而交付之雷射唱片
    及錄音帶所收錄之多數歌曲，係重製如附表一、二所示錄音著作財產權人享有著
    作權之著作，被告以一交付行為侵害多數著作權人之法益，為想像競合犯，依刑
    法第五十五條之規定，應從情節較重者處斷。爰審酌被告為一己私利，不知對他
    人之智慧財產權予以尊重看待，違反國際上普遍強調保護智慧財產權以期發揚人
    類精神創作之潮流，固應予重罰，惟念被告僅因一時貪圖小利，誤觸刑章，且販
    賣期間非長，對告訴人所造成之損害非鉅，情節尚非重大等一切情狀，量處如主
    文所示之刑。末查，被告前未曾受有期徒刑以上刑之宣告，此有台灣高雄地方法
    院檢察署刑案資料查註記錄表一紙附卷可憑，其因一時失慮，偶罹刑典，經此刑
    之宣告後，應知警惕而無再犯之虞，本院因認以暫不執行其刑為適當，予以宣告
    緩刑二年，用啟自新。又扣案如附表一、二所示之雷射唱片一百十九片、錄音帶
    二十九捲，均為被告所有之物，業據被告於本院陳明在卷，且為供犯罪所用之物
    ，應依刑法第三十八條第一項第二款規定，宣告沒收。
據上論斷，應依刑事訴訟法第二百九十九條第一項前段、第三百條，著作權法第九十
四條、第九十三條第三款、第八十七條第二款，刑法第十一條前段、第五十五條、第
七十四條第一款、第三十八條第一項第二款，判決如主文。
本案經檢察官周天畏到庭執行職務。
中      華      民      國      八十九      年      七    月    十三    日
                                    臺灣高雄地方法院刑事第七庭
                                        法  官    李  璧  君
右正本證明與原本無異。
如不服本判決，應於判決送達後十日內，向本院提出上訴狀。
                                        書記官    李  忠  霖
中      華      民      國      八十九      年      七    月    十四    日
附錄本案論罪科刑法條全文：
著作權法第九十四條：
以犯第九十一條、第九十二條或第九十三條之罪為常業者，處一年以上七年以下有期
徒刑，得併科新臺幣四十五萬元以下罰金
第九十三條第三款：
有左列情形之一者，處二年以下有期徒刑，得併科新臺幣十萬元以下罰金：
三、以第八十七條各款方法之一侵害他人之著作權者。
第八十七條第二款：
二、明知為侵害著作權或製版權之物，而散布或意圖散布而陳列或持有或意圖營利而
    交付者。


司法院資訊處製作；財團法人民間司法改革基金會備份。
